【裁判字號】    96,訴,4355
【裁判日期】    970403
【裁判案由】    毒品危害防制條例
【裁判全文】
臺灣板橋地方法院刑事判決              96年度訴字第4355號
公  訴  人  臺灣板橋地方法院檢察署檢察官
被      告  甲○○
上列被告因違反毒品危害防制條例案件，經檢察官提起公訴（九
十六年度毒偵字第七八四八號），本院判決如下：
    主  文
甲○○施用第一級毒品，累犯，處有期徒刑壹年。
    事  實
一、甲○○曾因施用毒品案件，經臺灣宜蘭地方法院以八十九年
    度毒聲字第九八五號裁定送觀察勒戒，認無繼續施用毒品傾
    向，由臺灣宜蘭地方法院檢察署檢察官以八十九度毒偵字第
    一五九一號不起訴處分確定。又因施用毒品案件，經本院以
    九十一年度毒聲字第二○三○號裁定送觀察勒戒，認有繼續
    施用毒品傾向，復經本院以九十一年度毒聲字第二六九九號
    裁定令入戒治處所施以強制戒治，嗣戒治成績合格，經本院
    以九十二年度毒聲字第七四五號裁定停止戒治交付保護管束
    ，於民國九十二年八月二十一日保護管束期滿戒治執行完畢
    ，檢察官提起公訴，經本院以九十一年度訴字第二三九七號
    判決判處有期徒刑八月確定；又因搶奪、贓物等案件，經本
    院以九十一年度訴字第一七○七號判決判處有期徒刑六月、
    五月確定。上開毒品、竊盜、贓物案件，經定應執行刑為有
    期徒刑一年五月確定，於九十二年四月十五日入監執行，並
    於九十三年四月七日假釋交付保護管束，於九十三年八月十
    九日保護管束期滿，假釋未經撤銷，所餘刑期視已執行完畢
    （構成累犯）。甲○○仍不知悔改，明知海洛因經毒品危害
    防制條例列為第一級毒品，不得施用、持有，竟於強制戒治
    執行完畢釋放後五年內之九十六年八月十二日二十三時三十
    分許，在臺北縣中和市○○路○段九一號二樓麥當勞廁所內
    ，將第一級毒品海洛因摻水放入注射針筒，再注射至體內之
    方式，施用第一級毒品海洛因一次，嗣於同日二十三時五十
    五分許，因進入廁所過久，民眾報警後，警方在上址查獲，
    並扣得注射針筒二支及海洛因殘渣袋二只，採集渠尿液送驗
    後始悉上情。
二、案經臺北縣政府警察局中和分局報請臺灣板橋地方法院檢察
    署檢察官偵查起訴。
    理  由
一、訊據被告甲○○矢口否認施用第一級毒品海洛因，辯稱伊當
    時喝醉了，不知道有沒有施用第一級毒品云云。惟查，被告
    於警詢中坦承於上開時、地以針筒方式施用第一級毒品海洛
    因，經警方採集尿液送驗結果，呈現海洛因代謝物嗎啡類陽
    性反應，有臺灣檢驗科技股份有限公司九十六年九月十九日
    出具之編號ＣＨ／２００７／９００５１號濫用藥物尿液檢
    驗報告一紙及注射針筒二支、海洛因殘渣袋二只可憑，被告
    於警詢中自白核與事實相符，被告嗣後於審理中否認施用第
    一級毒品之詞，並無可信。被告曾因施用毒品案件，經臺灣
    宜蘭地方法院以八十九年度毒聲字第九八五號裁定送觀察勒
    戒，認無繼續施用毒品傾向，由臺灣宜蘭地方法院檢察署檢
    察官以八十九度毒偵字第一五九一號不起訴處分確定。又因
    施用毒品案件，經本院以九十一年度毒聲字第二○三○號裁
    定送觀察勒戒，認有繼續施用毒品傾向，復經本院以九十一
    年度毒聲字第二六九九號裁定令入戒治處所施以強制戒治，
    嗣戒治成績合格，經本院以九十二年度毒聲字第七四五號裁
    定停止戒治交付保護管束，於九十二年八月二十一日保護管
    束期滿戒治執行完畢，並經本院以九十一年度訴字第二三九
    七號判決判處有期徒刑八月確定，有臺灣高等法院被告前案
    紀錄表可憑，被告於強制戒治執行完畢釋放後五年內再犯本
    件施用毒品犯行，洵堪認定。
二、海洛因經毒品危害防制條例列為第一級毒品，不得施用、持
    有，核被告甲○○所為，係犯毒品危害防制條例第十條第一
    項之施用第一級毒品罪。被告施用前後持有毒品之低度行為
    ，應為施用之高度行為所吸收，不另論罪。被告有事實欄所
    述之論罪科刑執行紀錄，有臺灣高等法院被告前案紀錄表一
    份可參，其受有期徒刑執行完畢後五年內故意犯本件有期徒
    刑以上之罪，為累犯，依刑法第四十七條第一項規定加重其
    刑。爰審酌被告前經觀察、勒戒、強制戒治執行完畢釋放後
    ，猶萌施用毒品犯意漠視法令之禁制，恣意濫用毒品，兼衡
    其施用毒品手段、犯後一度坦承犯行嗣後於審理中否認犯行
    、施用毒品戕害個人身心等一切情狀，量處如主文所示之刑
    。扣案之注射針筒二支、海洛因殘渣袋二只，被告否認為其
    所有之物，復無證據證明為被告所有之物，故不予宣告沒收
    。
據上論斷，應依刑事訴訟法第二百九十九條第一項前段，毒品危
害防制條例第十條第一項、第二十三條第二項，刑法第十一條前
段、第四十七條第一項，判決如主文。
本案經檢察官顏妃琇到庭執行職務。
中    華    民    國    97    年    4     月    3     日
                  刑事第八庭審判長法  官    潘翠雪
                                  法  官    王士珮
                                  法  官    絲鈺雲
上列正本證明與原本無異。
如不服本判決，應於判決送達後十日內敘明上訴理由，向本院提
出上訴狀（應附繕本），上訴於臺灣高等法院。
                                  書記官    周玉茹
中    華    民    國    97    年    4     月    3     日
附錄本案論罪科刑法條全文：
毒品危害防制條例第十條
施用第一級毒品者，處六月以上五年以下有期徒刑。
施用第二級毒品者，處三年以下有期徒刑。


司法院資訊處製作；財團法人民間司法改革基金會備份。
